臺灣臺南地方法院臺南簡易庭民事判決
110年度南簡字第1093號
原      告  新加坡商艾星國際有限公司台灣分公司

法定代理人  曾慧雯
訴訟代理人  謝凱傑律師
複  代理人  許哲嘉律師
            楊聖文律師
送達代收人  王博毅
被      告  張志彬即張龍進之繼承人

上列當事人間請求清償債務事件，本院於民國110年9月23日言詞
辯論終結，判決如下：
    主      文
被告應於繼承被繼承人張龍進之遺產範圍內，給付原告新臺幣貳
拾玖萬玖仟柒佰零陸元，及其中新臺幣玖萬伍仟伍佰陸拾肆元自
民國104年5月1日起至清償日止，按週年利率百分之15計算之利
息。
被告應於繼承被繼承人張龍進之遺產範圍內，給付原告新臺幣玖
萬伍仟柒佰肆拾玖元，及其中新臺幣參萬元自民國107年8月2日
起至清償日止，按週年利率百分之15計算之利息。
訴訟費用新臺幣肆仟參佰元由被告於繼承被繼承人張龍進之遺產
範圍內負擔。
本判決得假執行。 　　
    事實及理由
一、原告起訴主張：
（一）被繼承人張龍進（民國98年3月20日死亡）前向訴外人中
      華商業銀行股份有限公司（以下簡稱中華銀行）申請信用
      卡簽帳消費，依約持卡人同意當期之應付帳款，應於當期
      繳款截止日前全數繳付中華銀行，或採循環信用方式於每
      月繳款截止日前付清當期最低應繳金額，未償還款項按年
      息百分之19.71計付循環信用利息至該筆帳款結清之日止
      ；又銀行法第47條之1已修正自104年9月1日起，信用卡業
      務機構辦理信用卡之循環信用利率不得超過年利率百分之
      15。詎張龍進未依約履行還款，截至104年4月30日止，尚
      積欠信用卡消費款本金95,564元及其利息，合計共299,70
      6元未清償。
（二）被繼承人張龍進前向訴外人中華銀行申請現金卡，依約應
      於約定還款週期或還款日期內還款，如有逾期，延滯期間
      應按年息百分之20計算之遲延利息；又銀行法第47條之1
      已修正自104年9月1日起，信用卡業務機構辦理信用卡之
      循環信用利率不得超過年利率百分之15。詎張龍進未依約
      履行還款，截至107年8月1日止，尚積欠現金卡款本金30,
      000元及其利息，合計共95,749元未清償。
（三）又訴外人中華銀行於93年9月23日將本件債權讓與訴外人
      翊豐資產管理股份有限公司，翊豐資產管理股份有限公司
      復於97年12月30日將本件債權讓與訴外人新誠國際資產管
      理有限公司，新誠國際資產管理有限公司又於104年4月30
      日將本件債權讓與訴外人聖文森商曜誠國際資產管理股份
      有限公司台灣分公司，聖文森商曜誠國際資產管理股份有
      限公司台灣分公司再於107年8月1日將本件債權讓與原告
      。張龍進已於98年3月20日死亡，被告為其繼承人且未拋
      棄繼承，是本件債務應以被告繼承張龍進所得遺產為限，
      負清償責任。爰依消費借貸、債權讓與及繼承之法律關係
      ，請求被告如數給付等語，並聲明求為判決如主文第1項
      所示。
二、被告抗辯略以：我父親張龍進過世時，我有聲請拋棄繼承，
    當時法院通知我張龍進名下沒有負債，但有一筆土地，所以
    我改成限定繼承；我有繼承到張龍進一筆土地，因為我父母
    在88年間離婚，所以我並不知道張龍進的債權債務情況，對
    於用繼承的土地去償還張龍進的債務沒有意見，只要不扣到
    我的薪水就好等語。
三、得心證之理由： 　　　　　
（一）原告主張之上開事實，業據提出與其所述相符之信用卡申
      請書暨約定條款、現金卡申請書、小額信用貸款契約暨約
      定書、歷史交易帳務明細表、本院家事法庭函、繼承系統
      表、戶籍謄本、債權讓與證明書及登報公告為憑，本院依
      上開調查證據之結果，堪信原告主張為真實。
（二）按繼承人自繼承開始時，除本法另有規定外，承受被繼承
      人財產上之一切權利、義務；繼承人對於被繼承人之債務
      ，以因繼承所得遺產為限，負連帶責任，民法第1148條第
      1項前段、第1153條第1項分別定有明文。本件原告主張被
      繼承人張龍進於98年3月20日死亡後，被告未為拋棄繼承
      等情，為被告所不爭執，且有戶籍謄本、本院家事法庭函
      及繼承系統表附卷可稽，堪信為真實。被告雖抗辯不知被
      繼承人張龍進之債務情形云云，惟此並非其得拒絕在繼承
      張龍進遺產範圍內，對張龍進債務負連帶責任之法律上理
      由，是被告抗辯，並不足採。依上規定，原告主張被告應
      在繼承張龍進之遺產範圍內，對張龍進之債務負連帶清償
      責任，自屬有據。
四、綜上所述，原告依消費借貸、債權讓與及繼承之法律關係，
    請求被告於繼承被繼承人張龍進之遺產範圍內，給付如主文
    第1、2項所示之金額及利息，為有理由，應予准許。
五、按訴訟費用，由敗訴之當事人負擔；法院為終局判決時，應
    依職權為訴訟費用之裁判，民事訴訟法第78條及第87條第1
    項分別定有明文。經核本件訴訟費用額為4,300元（即第一
    審裁判費），而原告之請求為有理由，爰依上開規定確定被
    告應於繼承被繼承人張龍進之遺產範圍內負擔之訴訟費用如
    主文第3項所示。
六、本件係就民事訴訟法第427條規定之簡易訴訟事件所為被告
    敗訴之判決，依同法第436條第2項準用第389條第1項第3款
    規定，應依職權宣告假執行。
七、據上論結，本件原告之訴為有理由，依民事訴訟法第436條
    第2項、第78條、第87條第1項、第389條第1項第3款，判決
    如主文。
中　　華　　民　　國　　110 　年　　10　　月　　7 　　日
                          臺灣臺南地方法院臺南簡易庭
                                法  官  王 獻 楠
上為正本係照原本作成。
如不服本判決，應於送達後20日內，向本院提出上訴狀並表明上
訴理由，如於本判決宣示後送達前提起上訴者，應於判決送達後
20日內補提上訴理由書（須附繕本），如委任律師提起上訴者，
應一併繳納上訴審裁判費。
中　　華　　民　　國　　110 　年　　10　　月　　7 　　日
                                書記官  蕭 雅 文